臺灣板橋地方法院刑事判決　　　　　　　100年度易字第763號
公　訴　人　臺灣板橋地方法院檢察署檢察官
被　　　告　吳守田
上列被告因竊盜案件，經檢察官提起公訴（99年度偵字第29840
號），本院判決如下：
    主  文
吳守田犯攜帶兇器竊盜罪，處有期徒刑柒月。緩刑貳年。
附表之物，均沒收之。
    事  實
一、吳守田基於意圖為自己不法所有之犯意，於民國（下同）99
    年11月5 日17時50分許，在改制前之臺北縣新莊市（改制後
    為新北市新莊區，下同）幸福路、立信一街口之特二高工地
    ，以其所有客觀上具有危險性，而足供兇器使用如附表之物
    ，剪斷裝設於該處之C 型緣石外之鋼筋，而竊取黃振奇所管
    領價值約新臺幣（下同）1 百餘元（起訴書記載約為新臺幣
    1 萬元）之鋼筋11條，得手後，同日18時20分許欲離去之際
    ，因其行跡可疑，為警發現攔檢查獲，並扣得吳守田所有如
    附表所示之物，因悉上情。
二、案經改制前之臺北縣政府（改制後為新北市政府，下同）警
    察局新莊分局移由臺灣板橋地方法院檢察署檢察官偵查起訴
    。
    理  由
壹、程序方面即證據能力說明：
    本件檢察官、被告於本院審判程序中，均未就本案卷內證據
    資料之證據能力為爭執，且迄於言詞辯論終結前，亦未就本
    院所調查之如下各事證，主張有刑事訴訟法第159 條第1 項
    不得作為證據之情形，是應認均已同意本案卷內證據資料均
    得作為本案證據，且經本院審酌後，認如下所列之證據並無
    違法取證或證據力明顯低下情形，以資作為證據，並無不當
    ，徵諸同法第159 條之5 規定意旨，本案經調查之下列各事
    證，均具有證據能力。
貳、實體方面
一、訊據被告吳守田固坦承有以其所有如附表所示之物剪斷如事
    實欄所示鋼筋情事，然矢口否認有起訴所指之竊盜犯行，辯
    稱略以：否認有檢察官所起訴之事實，鋼筋外的水泥已經打
    掉，有部分黏住稍微包住，我就用鋸子鋸掉鋼筋，我鋸了11
    條，我是撿破爛維生，沒有經過人家同意，但打掉的鋼筋通
    常已經不要了，而且也沒有那麼貴，只有100 多元，1 公斤
    約10元，那天警察有點激動，我就跟他走了等情為辯（見本
    院100 年4 月25日審理筆錄）。
二、經查：
(一)、被告有於上開時、地，攜帶附表之物剪斷鋼筋11條之事實，
    業據其於警詢、偵查暨本院中供述明確；而如上工地遭竊鋼
    筋11條事實，亦據證人黃振奇於警詢證述明確；此外，復有
    經警於上開時、地查扣如附表所示之物，及臺北縣政府警察
    局新莊分局中平派出所搜索扣押筆錄及扣押物品目錄表、查
    獲現場及扣案物照片共8 張、被告簽具之自願受搜索同意書
    ，被害人領回失竊鋼筋11條之事實，被害人簽具之贓物認領
    保管單1 紙可佐。
(二)、綜上，本案事證明確，被告犯行，可以認定，被告所辯，誠
    非可採，應予責罰。
三、另查被告行為後，刑法第321 條規定已於100 年1 月26日修
    正公布，同年月28日生效；觀諸修正前刑法第321 條第1 項
    法定刑原為「6 月以上、5 年以下有期徒刑」，修正後法定
    刑為「6 月以上、5 年以下有期徒刑，得併科新臺幣10萬元
    以下罰金」，比較修正前後規定，修正後增訂罰金刑之併科
    刑種，對被告本件犯行已非有利，依刑法第2 條第1 項前段
    ，應適用其行為時即修正前刑法第321 條規定論處。
四、按如附表之物件（併詳參偵卷第25頁）其質地堅硬，客觀上
    足以對人之生命、身體、安全構成威脅，而屬具有危險性之
    兇器；是查被告所為，核係犯修正前刑法第321 條第1 項第
    3 款之攜帶兇器竊盜罪。爰審酌被告正值壯年，不思以己力
    謀取財物，卻以竊取方式冀得不法財物，行為實屬不該，又
    竊得物品已由管領人領回，且經濟價值並非甚大（詳參偵卷
    第26頁照片顯示，客觀上價值並非巨大），考量該物現狀之
    經濟特性，及被告犯罪動機、目的、手段、所生損害、竊得
    物品價值等一切情狀，酌情量處如主文所示之刑；末查，被
    告前未曾因故意犯罪受有期徒刑以上刑之宣告，有本院100
    年4 月25日言詞辯論終結日查悉之臺灣高等法院被告前案紀
    錄表附卷可佐，其因一時短於思慮，致罹刑章，經此偵審程
    序，應知警惕而無再犯之虞，本院綜核上開各情，認對被告
    所受宣告之刑，以暫不執行較為適當，併宣告緩刑如主文所
    示，用啟自新。扣案如附表所示物，為被告所有，供犯罪所
    用之物，應依刑法第38條第1 項第2 款、第3 項規定，均予
    宣告沒收之。
據上論斷，應依刑事訴訟法第299 條第1 項前段，100 年1 月28
日修正施行前刑法第321 條第1 項第3 款，刑法第2 條第1 項前
段、第38條第1 項第2 款、第3 項、第74條第1 項第1 款，判決
如主文。
本案由檢察官江祐丞提起公訴，經檢察官黃致中到庭執行職務。
中    華    民    國   100    年    4     月    27    日
                       刑事第2 庭法  官   黎錦福
上列正本證明與原本無異。
如不服本判決，應於判決送達後10日內敘明上訴理由，向本院提
出上訴狀（須附繕本），上訴於臺灣高等法院。
                                 書記官   蔡麗春
中    華    民    國   100    年    4     月    27    日
附表：
鋸子、鉗子各1 支。
附錄本案論罪科刑法條全文：
100 年1 月28日修正公布施行前之中華民國刑法第321 條
（加重竊盜罪）
犯竊盜罪而有左列情形之一者，處6 月以上、5 年以下有期徒刑
：
一、於夜間侵入住宅或有人居住之建築物、船艦或隱匿其內而犯
    之者。
二、毀越門扇、牆垣或其他安全設備而犯之者。
三、攜帶兇器而犯之者。
四、結夥三人以上而犯之者。
五、乘火災、水災或其他災害之際而犯之者。
六、在車站或埠頭而犯之者。
前項之未遂犯罰之。